# 长期股权投资外币出资，汇出日和对方实际到账日汇率不同，合并角度如何处理

提问人：shanxiaochan 时间：2015-10-28 17:09:41
求大神帮忙，企业A以美元新投资一家香港公司B（记账本位币还是人民币），A汇出投资款的日期跟B实收资本实际到账的日期有时间差，于是在A的账上长投的汇率是汇出日的，B的帐上实收资本是按到账日的汇率来的，现在要出合并报表，请问这中间的差异怎么办？汇率到底以哪个为准？

回答人：chenyiwei
母公司A按汇出日即期汇率记账，子公司B按到账日即期汇率记账，所以两者是有差异的，这个差异在A的合并报表层面可以转入其他综合收益——外币报表折算差额。

提问人：shanxiaochan 时间：2015-10-29 10:08:14
可是子公司B的记账本位币也是人民币，只是注册资本是美元，报表应该不算外币报表吧，还是可以放在外币报表折算差额么？

回答人：chenyiwei
如果母子公司的记帐本位币一致的，则该差额在合并报表层面计入汇兑损益。